臺灣新北地方法院刑事裁定
111年度聲字第517號
聲  請  人  臺灣新北地方檢察署檢察官
受  刑  人  李柏燊


上列受刑人因數罪併罰有二裁判以上，經聲請人聲請定其應執行
刑（111年度執聲字第328號），本院裁定如下：
    主  文
李柏燊因犯如附表所示各罪所處之刑。有期徒刑部分應執行有期
徒刑7月。罰金部分應執行罰金新臺幣5萬元，如易服勞役，以新
臺幣1千元折算1日。
    理  由
一、聲請意旨略以：受刑人李柏燊因違反洗錢防制法等案件，先
    後經判決確定如附表，應依刑法第53條及第51條第5款（聲
    請書誤載為第6款）、第7款，分別定其應執行之刑，爰依刑
    事訴訟法第477條第1項聲請裁定等語。
二、按裁判確定前犯數罪者，併合處罰之；數罪併罰，有二裁判
    以上者，依刑法第51條之規定，定其應執行之刑；宣告多數
    有期徒刑者，於各刑中之最長期以上，各刑合併之刑期以下
    ，定其刑期，但不得逾30年；宣告多數罰金者，於各刑中之
    最多額以上，各刑合併之金額以下，定其金額，刑法第50條
    第1項前段、第53條、第51條第5款、第7款分別定有明文。
    次按刑事訴訟法第370條第2項、第3項，已針對第二審上訴
    案件之定應執行刑，明定有不利益變更禁止原則之適用；而
    分屬不同案件之數罪併罰有應更定執行刑之情形，倘數罪之
    刑，曾經定應執行刑，再與其他裁判宣告之刑定應執行刑時
    ，在法理上亦同受此原則之拘束。亦即，另定之執行刑，其
    裁量所定之刑期，不得較重於前定之執行刑加計後裁判宣告
    之刑或所定執行刑之總和。又數罪併罰定應執行刑之案件，
    係屬法院自由裁量之事項，法院所為刑之酌定如未逾越上開
    規定之外部界限、定應執行刑之恤刑目的及不利益變更禁止
    原則，即不得任意指為違法或不當，此有最高法院109年度
    台抗字第1193號刑事裁定可資參照。
三、經查：
(一)受刑人因違反洗錢防制法等案件，經分別判處如附表所示之
    有期徒刑及罰金，其中編號1、2所示之罪之有期徒刑及罰金
    刑部分經同案判決分別合併定應執行有期徒刑5月、罰金新
    臺幣（下同）4萬元，均確定在案，此有附表所示刑事判決
    及臺灣高等法院被告前案紀錄表附卷可參。經核附表編號3
    所示之罪係於編號1、2所示案件之判決確定前所犯，是附表
    所示3罪，皆合於刑法第51條有關數罪併罰之規定，檢察官
    依刑事訴訟法第477條第1項聲請定其應執行刑，洵屬正當，
    應予准許。
(二)附表所示3罪既應重定應執行刑，前開編號1、2所定之應執
    行刑即當然失效，本院自可依附表所示3罪之宣告刑更定應
    執行刑。復本院定本案應執行刑，不得逾越刑法第51條第5
    款、第7款所定法律之外部界限，有期徒刑部分即不得重於
    附表所示4罪之宣告刑總和即有期徒刑10月，罰金部分即不
    得高於7萬元。又參照上開裁定意旨，亦應受內部界限之拘
    束，有期徒刑部分即不得重於附表編號1、2所定之應執行刑
    即有期徒刑5月，加計編號3之宣告刑即有期徒刑3月之總和
    即有期徒刑8月，罰金刑部分即不得重於附表編號1、2所定
    應執行刑即罰金4萬元，加計編號3之宣告刑即罰金2萬元之
    總和即6萬元，復考量如附表所示3罪之犯罪時間、類型、情
    節及關聯性、罪質、侵害法益、對社會危害情形及人格特性
    ，就如附表所示3罪為整體非難評價後，依限制加重規定，
    於法律拘束之外部及內部界限內加以裁量，裁定如主文所示
    應執行刑，罰金部分，並諭知易服勞役之折算標準。至受刑
    人經本院傳喚並未到庭陳述意見，附此敘明。
四、依刑事訴訟法第477條第1項，刑法第50條第1項前段、第53
    條、第51條第5款、第7款、第42條第3項前段，裁定如主文
    。
中　　華　　民　　國　　111 　年　　3 　　月　　11　　日
                  刑事第三庭    法　官    施建榮
上列正本證明與原本無異。
如不服本裁定，應於裁定送達後五日內敘明抗告理由，向本院提
出抗告狀。
                                書記官    葉芷廷
中　　華　　民　　國　　111 　年　　3 　　月　　15　　日
【附表】
編號          1         2         3 罪  名  洗錢防制法第14條第1項之一般洗錢罪、刑法第339條第1項之詐欺取財罪 洗錢防制法第14條第1項之一般洗錢罪、刑法第339條第1項之詐欺取財罪 洗錢防制法第14條第1項之一般洗錢罪、刑法第339條第1項之詐欺取財罪 宣告刑  有期徒刑3月，併科罰金新臺幣2萬元，罰金部分如易服勞役，以新臺幣1千元折算1日。 有期徒刑4月，併科罰金新臺幣3萬元，罰金部分如易服勞役，以新臺幣1千元折算1日。 有期徒刑3月，併科罰金新臺幣2萬元，罰金部分如易服勞役，以新臺幣1千元折算1日。 犯罪日期  109年7月7日 109年7月20日 109年7月8日 偵查（自訴）機關年度案號  新北地檢109年度偵字第42769號、110年度偵字第1625號 新北地檢109年度偵字第42769號、110年度偵字第1625號 新北地檢110年度偵字第20392號 最後事實審 法院 臺灣新北地方法院 臺灣新北地方法院 臺灣新北地方法院  案號 110年度金訴字第87號 110年度金訴字第87號 110年度金訴字第426號  判決日期 110年5月4日 110年5月4日 110年11月24日 確定判決 法院 臺灣新北地方法院 臺灣新北地方法院 臺灣新北地方法院  案號 110年度金訴字第87號 110年度金訴字第87號 110年度金訴字第426號  判決確定日期 110年6月23日 110年6月23日 111年1月11日 備註  1、新北地檢110年度執字第5819號。 2、編號1至2所處宣告刑經本院以110年度金訴字第87號刑事判決定應執行有期徒刑5月，罰金新臺幣4萬元確定。 1、新北地檢110年度執字第5819號。 2、編號1至2所處宣告刑經本院以110年度金訴字第87號刑事判決定應執行有期徒刑5月，罰金新臺幣4萬元確定。 新北地檢111年度執字第1267號。